【裁判字號】    97,抗,179
【裁判日期】    970310
【裁判案由】    訴訟救助
【裁判全文】
臺灣高等法院民事裁定                   97年度抗字第179號
抗  告  人  乙○○
            甲○○
上列抗告人因與相對人博愛名座公寓大廈管理委員會間請求給付
薪資事件，聲請訴訟救助，對於中華民國96年12月19日臺灣臺北
地方法院96年度救字第247號裁定，提起抗告，本院裁定如下：
    主  文
抗告駁回。
抗告費用由抗告人負擔。
    理  由
一、按當事人無資力支出訴訟費用者，依民事訴訟法第107條規
    定，法院固應依聲請准予救助，惟此項請求救助之事由，依
    同法第109條第2項、第284條之規定，應提出能即時調查之
    證據以釋明之。而所謂無資力，係指窘於生活，且缺乏經濟
    信用者而言。又聲請訴訟救助人應提出能供即時調查之證據
    ，釋明其無資力支出訴訟費用之事由，故法院審核聲請人有
    無資力支出訴訟費用，專就聲請人提出之證據為之；若聲請
    人並未提出證據，或依其提出之證據，未能信其無資力支出
    訴訟費用之主張為真實，即應駁回其聲請，殊無派員另為調
    查之必要（最高法院18年抗字第260號、26年滬抗字第34號
    判例意旨參照）。
二、抗告人乙○○抗告意旨略以：伊自民國96年8月15日被相對
    人以不實之理由惡意開除後，因伊年齡已大，至今仍失業中
    ，又伊母親身體欠佳，年事已高且患有憂鬱症並領有重大傷
    病卡，伊妻子患有先天性心臟瓣膜閉鎖不全，其2人每月均
    需就醫診治，伊長子現於保一總隊服役中，次子現就讀於臺
    灣科技大學一年級，並辦理助學貸款，三子就讀於蘆洲忠義
    國小6年級，長孫、次孫均就讀於蘆洲國中附設幼稚園，目
    前家計僅靠伊媳婦在台電任約聘人員每月薪資新台幣（下同
    ）2萬2000元，家中生活甚為困難，實無能力負擔本件訴訟
    費用云云。
三、經查：本件抗告人就其與相對人博愛名座公寓大廈管理委員
    會間給付薪資之訴訟費用向原審聲請訴訟救助，未據渠等提
    出任何能供即時調查之證據。查抗告人甲○○於本院復未提
    出任何理由及能即時調查之證據以釋明之，其空言指摘原裁
    定不當，求予廢棄，揆諸前揭說明，為無理由，應予駁回。
    又抗告人乙○○於本院雖主張其無能力負擔本件訴訟費云云
    ，然經本院調取抗告人乙○○之財產所得調件明細表結果顯
    示：抗告人於95年度有薪資所得及利息所得3筆，所得給付
    總額計32萬8000元，其中利息所得即高達31萬5000元（見本
    院卷第20頁），足見抗告人乙○○非窘於生活，且缺乏經濟
    信用者。況抗告人雖抗辯伊母親及妻子每月均需就醫診治，
    伊長子現於保一總隊服役中，次子現就讀於臺灣科技大學一
    年級，並辦理助學貸款，三子就讀於蘆洲忠義國小6年級，
    長孫、次孫均就讀於蘆洲國中附設幼稚園，實無能力負擔本
    件訴訟費用云云。惟未據抗告人乙○○提出能供即時調查之
    證據，釋明其無資力支出訴訟費用之事由，其聲請即屬不應
    准許。綜上，原審據此駁回抗告人訴訟救助之聲請，經核並
    無違誤，抗告意旨仍執前詞，指摘原裁定不當，求予廢棄，
    為無理由，應予駁回。
四、據上論結，本件抗告為無理由，爰裁定如主文。
中    華    民    國    97    年    3     月    10    日
                    民事第七庭
                        審判長法  官  鄭三源
                              法  官  王聖惠
                              法  官  周美月
正本係照原本作成。
本裁定除以適用法規顯有錯誤為理由，並經本院許可外，不得再
抗告。如提起再抗告，應於收受後10日內委任律師為訴訟代理人
向本院提出再抗告狀。並繳納再抗告費新台幣１千元。
中    華    民    國    97    年    3     月    10    日
                              書記官  李華安


司法院資訊處製作；財團法人民間司法改革基金會備份。
